【裁判字號】    92,台上,455
【裁判日期】    920123
【裁判案由】    業務過失致人於死
【裁判全文】
最高法院刑事判決                                九十二年度台上字第四五五號
    上  訴  人  甲○○
右上訴人因業務過失致人於死案件，不服台灣高等法院高雄分院中華民國九十一年十
一月十四日第二審判決（九十一年度交上訴字第一○○號，起訴案號：台灣高雄地方
法院檢察署九十一年度偵字第一一一一六號），提起上訴，本院判決如左：
    主  文
上訴駁回。
    理  由
按刑事訴訟法第三百七十七條規定，上訴於第三審法院，非以判決違背法令為理由，
不得為之，是當事人提起第三審上訴，應以原判決違背法令為理由，係屬法定要件。
如果上訴理由狀並未依據卷內訴訟資料，具體指摘原判決不適用何種法則或如何適用
不當，或所指原判決之違法情事，顯與法律規定得為第三審上訴理由之違法情形不相
適合時，均應認其上訴為違背法律上之程式，予以駁回。本件原判決維持第一審論處
上訴人甲○○從事業務之人，因業務上之過失致人於死累犯罪刑之判決，駁回上訴人
在第二審之上訴，已詳敘所憑之證據及認定之理由，並對上訴人所為無過失之辯解，
如何不足採信，均已依據卷內資料，詳予指駁及說明，從形式上觀察，並無任何違背
法令之處。而停於路邊之車輛，遇晝晦時或在夜間無照明設備或照明不清之道路，均
應顯示停車燈光或反光標誌，又停車時間、位置、方式及車種，如公路或警察機關有
特別規定時，應依其規定，道路交通安全規則第一百十二條第一項第十三款、第十六
款定有明文。本件上訴人應注意上述交通安全之規定，且無不能注意之情事，竟疏未
注意，將其所駕駛之營業大貨車，違規停放於禁止停放大貨車之肇事路段，並佔用機
車專用道，且於夜間照明不清時，未顯示停車燈光或反光標誌，致騎機車行經該處之
被害人吳淑如煞閃不及，自後撞及上訴人停放於該處之大貨車，傷重不治死亡，上訴
人自難辭過失之責，且其過失行為與吳淑如之死亡有相當因果關係，原判決已於理由
內予以說明，核無違法可言。又上訴人於肇事後與被害人家屬達成民事和解，原判決
於量刑時已予審酌，於依累犯規定加重其刑後，量處有期徒刑六月，並諭知易科罰金
之折算標準，已屬從輕，不容任意指為違法。上訴意旨，並未依據卷內資料，具體指
摘原判決如何違背法令，徒憑己見，對於原判決認事用法職權之適法行使，任意指摘
，自非適法之第三審上訴理由，其上訴違背法律上之程式，應予駁回。
據上論結，應依刑事訴訟法第三百九十五條前段，判決如主文。
中      華      民      國    九十二    年      一      月    二十三    日
                              最高法院刑事第五庭
                                  審判長法官  謝  家  鶴
                                        法官  洪  文  章
                                        法官  花  滿  堂
                                        法官  陳  世  淙
                                        法官  洪  佳  濱
      右正本證明與原本無異
                                              書  記  官
中      華      民      國    九十二    年      二      月     十一     日


司法院資訊處製作；財團法人民間司法改革基金會備份。
